Inventaris van het archief van het Ministerie van Economische Zaken: Directoraat-Generaal voor de Buitenlandse Economische Betrekkingen, 1945-1995
Nationaal Archief, Den Haag
- Archief (1945) 1970-1975 (1976), III.
  - Taakuitvoering, -1
    - Economische aangelegenheden, -1.82
      - Buitenlandse handel; Internationale handel, -1.824.52
        - Stukken betreffende het adviseren van de minister van Financiën over hoe de plannen om een douanekantoor langs de E-10 te vestigen zich verhouden tot de tijdens de Regeringsconferentie van 1970 gemaakte afspraak geen kantoren met douanebevoegdheden op te richten langs nieuwe wegen die de intra-grenzen kruisen., 1970-1974; 1753; 1 omslag
          Oude code: -1.715 / BEB-AS-848
        - Stukken betreffende het informeren van de ministerraad inzake de problematiek op het gebied van de internationale economische samenwerking., 1971-1974; 1754; 1 omslag
          Oude code: -1.824.52 / BEB-AS-651
        - Stukken betreffende het beantwoorden van vragen van het Tweede Kamerlid Te Pas inzake de ontwikkelingsplannen van de Zuid-Afrikaanse onderneming IJSKOR en eventuele contacten voor mededinging van leveranties aan dit bedrijf door Nederlandse industrieën en handelsondernemingen., 1972; 1755; 1 omslag
          Oude code: -1.824.52 (680) / BEB-AS-603
        - Stukken betreffende het leveren van een bijdrage aan het bezoek van Zijne Koninklijke Hoogheid prins Bernhard aan Latijns-Amerika., 1975; 1756; 1 omslag
          Oude code: -1.824.52 (8) / BEB-AS-931
        - Organisatie van de buitenlandse handel. Internationaal betalingsverkeer, -1.824.521
          - Stukken betreffende het opheffen van de European Monetary Agreement (EMA) en het oprichten van het Committee for Monetary and Foreign Exchange Matters., 1969-1975; 1757; 1 omslag
            Oude code: BEB-WA-3748
          - Stukken betreffende het leveren van een bijdrage aan de discussie rond de dollarcrisis., 1971; 1758; 1 omslag
            Oude code: BEB-WA-3790
          - Stukken betreffende het informeren en adviseren van de directeur-generaal inzake de balans van de eerste etappe van de Economische Monetaire Unie (EMU)., 1973; 1759; 1 omslag
        - Markten, -1.824.521.114
          - Stukken betreffende het behandelen van aangelegenheden inzake tin., 1963-1975; 1760-1763; 4 pakken
            - Vergaderstukken van de Werkgroep voor Internationale Tinaangelegenheden. 1963-1975, 1760-1761
              Secretariaatsarchief.
              - 1963-1969, 1760
                Oude code: BEB-WA-7975
              - 1970-1975, 1761
            - Het leveren van bijdragen aan de totstandkoming en uitvoering van de Vierde Internationale Tinovereenkomst en het voorbereiden en bijwonen van verschillende vergaderingen van de Internationale Tinraad. 1970-1975, 1762-1763
              - 1970-1971, 1762
                Oude code: -1.824.521.114:669.6 / BEB-AS-392 + 393
              - 1972-1975, 1763
                Oude code: -1.824.521.114:669.6 / BEB-AS-654 / 862
          - Stukken betreffende het leveren van een bijdrage aan internationale koffieovereenkomsten., 1963-1975; 1764-1767; 3 pakken en 1 omslag
            - Vergaderstukken van de Werkgroep voor Internationale Koffieaangelegenheden (WIK). 1963-1971, 1764-1765
              - 1963-1966, 1764
                Oude code: BEB-WA-7426
              - 1967-1971, 1765
            - Het adviseren van de minister van Buitenlandse Zaken inzake de beantwoording van een nota over de quotavaststelling in het kader van de Internationale Koffieovereenkomst aangeboden door de ambassadeur van Colombia, alsmede het beantwoorden van vragen van het Tweede Kamerlid Vredeling inzake de Internationale Koffieovereenkomst, 1970 - 1971, 1766; 1 omslag
              Oude code: -1.824.521.114:663.93 / BEB-AS-392
            - Het leveren van een bijdrage inzake de totstandkoming van de Verlengde en Gewijzigde Internationale Koffie-overeenkomst, alsmede het beantwoorden van vragen van het Tweede Kamerlid Pronk inzake het door Nederland ingenomen standpunt tijdens de mislukte onderhandelingen over de verlenging van de internationale koffie-overeenkomst voor het jaar 1972-1973, 1972 - 1975, 1767
              Oude code: -1.824.521.114:663.93 / BEB-AS-852
          - Stukken betreffende het leveren van bijdragen aan vergaderingen van de Internationale Katoen Advies Commissie (ICAC)., 1965-1975; 1768-1771; 3 pakken en 1 omslag
            - 1965 - 1968 aug., 1768
              Oude code: BEB-WA-4054/4055
            - 1968 sep. - 1969, 1769
            - 1970-1973, 1770
              Oude code: -1.824.521.114.:677.21 / BEB-AS-393 + 460
            - 1974-1975, 1771; 1 omslag
              Oude code: -1.824.521.114:67.21 / BEB-AS-852
          - Stukken betreffende het leveren van een bijdrage aan de werkzaamheden van de International Wool Study Group (IWSG)., 1967-1968; 1772; 1 omslag
            Oude code: BEB-WA-4055
          - Stukken betreffende het leveren van een bijdrage aan de werkzaamheden van de Werkgroep voor Internationale Vezelaangelegenheden., 1967-1975; 1773; 1 pak
            Oude code: -1.824.521.114:677.9 / BEB-AS-863 BEB-WA-4055
          - Stukken betreffende het leveren van een bijdrage aan de mogelijke totstandkoming van een overeenkomst tussen de Japanse overheid en Fokker-VFW International NV inzake de ontwikkeling van een nieuw vliegtuig (YX-project)., 1970-1972; 1774; 1 omslag
            Oude code: -1.814 / BEB-AS-365
          - Stukken betreffende het beantwoorden van vragen van Tweede Kamerlid Vredeling inzake de cacao-industrie en de cacao-overeenkomst., 1972; 1775; 1 omslag
            Oude code: -1.824.521.114:663.91 / BEB-AS-851
          - Stukken betreffende het leveren van een bijdrage aan de totstandkoming van richtlijnen voor een vrije circulatie van farmaceutische producten, alsmede voor de vrijheid van vestiging van apothekers., 1972-1975; 1776; 1 omslag
            Oude code: BEB-WA-3362 / 3363 / 3336
          - Stukken betreffende het verstrekken van instructies voor de Nederlandse delegatie bij de Standing Committee Internationale Lood en Zink Studiegroep., 1972-1975; 1777; 1 omslag
            Oude code: -1.824.521.114:669.4/5 / BEB-AS-852
        - Betalingsvoorwaarden, -1.824.521.174.8
          - Stukken betreffende het bemiddelen bij de betaling van de levering van een deeltjesversneller door High Voltage Engineering Europa BV aan Griekenland., 1972-1975; 1778; 1 omslag
            Oude code: -1.824.521.174.8 (495) / BEB-AS-817
          - Stukken betreffende het leveren van een bijdrage aan de discussie over de invoering van een regeling voor contragaranties en de wenselijkheid van voorfinanciering door de Staat., 1975; 1779; 1 omslag
            Oude code: BEB-WA-3452
          - Dumping, -1.824.521.183 (410)
            - Stukken betreffende het beantwoorden van vragen van het Tweede Kamerlid Pronk inzake een door het Britse chemieconcern Imperial Chemical Industries (ICI) ingediende klacht bij het Britse departement van Handel en Industrie met betrekking tot dumping van ureum door Nederland, België, West-Duitsland, Oostenrijk en Polen op de Engelse markt., 1970-1972; 1780; 1 omslag
              Oude code: -1.824.521.183 (410) / BEB-AS-783
            - Stukken betreffende het beantwoorden van vragen van het Tweede Kamerlid Te Pas inzake de invoer van goedkope thermometers vanuit Oost-Europese landen met daaraan verbonden de bescherming van ondernemingen uit Nederland en de Europese Economische Gemeenschap (EEG)., 1971-1972; 1781; 1 omslag
              Oude code: -1.824.521.183 (430.2) - BEB-AS-501
        - Boycot in de handel, -1.824.521.185
          - Nota betreffende eventuele maatregelen als reactie op de door de Arabische landen tegen Nederland ingestelde olieboycot., 1973; 1782; 1 stuk
          - Stukken betreffende het leveren van een bijdrage voor het naleven door Nederland van door de Verenigde Naties (VN) genomen sanctiemaatregelen tegen Zimbabwe., 1973-1974; 1783-1785; 1 pak en 2 omslagen
            - 1973 aug. 01 - dec. 11, 1783
              Oude code: -1.824.521.185 (689.1) / BEB-AS-774
            - 1974 jan. 03 - juli 31, 1784; 1 pak
              Onder andere het beantwoorden van kamervragen.
            - 1974 aug. 15 - dec. 19, 1785
          - Stukken betreffende het voeren van overleg met het Bundesfinanzministerium te Bonn over de maatregelen die in de Bondsrepubliek Duitsland genomen zijn met betrekking tot de invoer van goederen uit Zimbabwe., 1973-1974; 1786; 1 omslag
            Oude code: -1.824.521.185 (689.1) / BEB-AS-775
        - Handelspolitiek, -1.824.521.4
          - Agenda's, vergaderstukken en notulen van de Interdepartementale Raad voor de Handelspolitiek (IRHP)., 1957-1976; 1787-1816; 25 pakken en 5 omslagen
            Bevat hiaten.
            - Agenda's, 1971 - 1974, 1787; 1 omslag
            - Vergaderstukken. 1957-1976, 1788-1805
              Numeriek geordend.
              - 1957-1964, 1788
                Oude code: BEB-WA-2642 / 5517
              - 1965-1968, 1789
                Oude code: BEB-WA-2642 / 5184
              - 1969, 1790
              - 1970, 1791
                Oude code: BEB-WA-3974 / 5101 / 5130 / 5184
              - 01 - 25, 1971, 1792
                Oude code: BEB-WA-3974 / 5101 / 5130 / 5164
              - 27 - 59, 1971, 1793
              - 01 - 19, 1972, 1794
                Oude code: BEB-WA-3974 / 5101 / 5130
              - 20 - 37, 1972, 1795
              - 39 - 63, 1972, 1796
              - 05 - 28, 1973, 1797
                Oude code: BEB-WA-2618 + 3974
              - 29 - 64, 1973, 1798
              - 65 - 79, 1973, 1799
              - 1 - 18, 1974, 1800
                Oude code: BEB-WA-2618
              - 19 - 43, 1974, 1801
                Oude code: BEB-WA-2618 / 2863
              - 1 - 23, 1975, 1802
              - 24 - 50, 1975, 1803
                Oude code: BEB-WA-2863/5104
              - 51 - 70, 1975, 1804
                Oude code: BEB-WA-2876
              - 1976, 1805; 1 omslag
                Oude code: BEB-WA-2863
            - Notulen. 1968-1974, 1806-1808
              Voor 1968 geen notulen aangetroffen.
              - Algemeen. 1968-1971, 1806; 1 omslag
              - Algemeen. 1972-1974, 1807
                Oude code: BEB-WA-2619 + 2642
              - Notulen betreffende de gemeenschappelijke handelspolitiek ten aanzien van Albanië en de China-groep, 1971, 1808; 1 omslag
                Oude code: BEB-WA-3857
            - IRHP/BG/UNCTAD (Beperkte Groep/United Nations Conference on Trade and Development. 1969-1975, 1809-1816
              - Agenda's, 1969 - 1975, 1809; 1 omslag
                1974 ontbreekt.
                Oude code: BEB-WA-2619 / 2876
              - Notulen, 1970 - 1975, 1810
              - Vergaderstukken. 01 - 17, 1971, 1811
                Oude code: BEB-WA-5120
              - Vergaderstukken. 18 - 35, 1971, 1812
              - Vergaderstukken. 1972, 1813
                Oude code: BEB-WA-3739
              - Vergaderstukken. 1973, 1814
                Oude code: BEB-WA-2875 / 3739
              - Vergaderstukken. 1974, 1815
                Oude code: BEB-WA-5121
              - Vergaderstukken. 1975, 1816
          - Stukken betreffende het leveren van een bijdrage aan ontwikkeling van de handelspolitieke verhoudingen tussen de Belgisch-Nederlands-Luxemburgse Economische Unie (Benelux) en de Europese Economische Gemeenschap (EEG) met Oost-Europa., 1958-1968; 1817-1818; 2 pakken
            - 1958 - 1966 aug., 1817
              Oude code: BEB-WA-5524
            - 1966 sep. - 1968, 1818
              Oude code: BEB-WA-5522
              (strikt confidentieel)
          - Stukken betreffende het bepalen van de Nederlandse inbreng in verschillende internationale verbanden met betrekking tot handelspolitieke aangelegenheden., 1967-1973; 1819-1820; 2 pakken
            - 1967 - 1970 juni 15, 1819
              Hierin zit o.a. de oprichting van het Comité 113.
              Oude code: BEB-WA-2751
            - 1970 juli 21 - 1973, 1820
          - Stukken betreffen het informeren van de voorzitter van de Vaste Commissie voor de Handelspolitiek., 1970-1975; 1821-1822; 2 omslagen
            - Inzake door de Interdepartementale Raad voor Handelspolitiek (IRHP) behandelde aangelegenheden, 1970 - 1973, 1821
              Oude code: -1.824.521.4 / BEB-AS-853
            - Inzake internationale overeenkomsten en verhoudingen, 1970 - 1975, 1822
          - Nota aan de minister zonder Portefeuille belast met Ontwikkelingssamenwerking betreffende de handelspolitiek ten opzichte van India., 1971; 1823; 1 stuk
            Oude code: -1.883.17 EEGx523 (540) / BEB-AS-717
          - Stukken betreffende het behandelen van kwesties inzake de organisatie van handelspolitieke werkzaamheden in Brussel., 1971-1974; 1824; 1 omslag
            Opmerkingen: BEB-WA-2751
          - Nota betreffende de problematiek rond het monetaire beleid en de handelspolitiek., 1972; 1825; 1 stuk
            Oude code: BEB-WA-3463
          - Stukken betreffende het leveren van een bijdrage aan de handelspolitiek in het Middellandse Zeegebied., 1972; 1826; 1 omslag
            Oude code: -1.791.31 / BEB-AS-647
          - Stukken betreffende het leveren van een bijdrage aan de handelspolitiek met China., 1974; 1827; 1 pak
            Oude code: BEB-WA-2854
          - Uitgegane en interne nota's en brieven betreffende de handelspolitieke verhoudingen met Aziatische landen., 1974-1975; 1828; 1 pak
            Oude code: BEB-WA-3271
          - Stukken betreffende het behandelen van de discussienota van het Centraal Orgaan voor de Economische Betrekkingen met het Buitenland inzake enige door de energieproblematiek ontstane handelspolitieke vraagstukken., 1975; 1829; 1 omslag
          - Stukken betreffende het behandelen van handelspolitieke vraagstukken rond de instelling van een bodemprijs in de energiesector., 1975; 1830; 1 omslag
            Oude code: BEB-WA-3883
      - Officiële vertegenwoordiging van de buitenlandse handel, -1.824.522
        - Handelsverdragen, -1.824.524
          - Stukken betreffende het afsluiten van een verdrag met de Verenigde Staten van Amerika (VS) voor het uitvoeren van informatie door Nederland aan de VS in ruil voor hun steun aan het Nederlandse Project Astronomische Nederlandse Satelliet (ANS) van Fokker., 1970-1971; 1831; 1 omslag
            Oude code: BEB-WA-138
          - Stukken betreffende het leveren van een bijdrage aan de totstandkoming van een ontwerpovereenkomst voor internationale controle op de handel in psychotrope stoffen., 1970-1971; 1832; 1 pak
            Oude code: BEB-WA-19848
          - Stukken betreffende het beantwoorden van vragen van het Tweede Kamerlid Van der Mei inzake Japanse importen uit de Verenigde Staten van Amerika (VS)., 1972; 1833; 1 omslag
            Oude code: -1.824.524 (520 + 73) / BEB-AS-674
        - Invoer, -1.824.525
          - Stukken betreffende het behandelen van de kwestie inzake de invoer van haring uit het Verenigd Koninkrijk., 1969-1971; 1834; 1 omslag
            Oude code: -1.824.52 (410) / BEB-AS-516
          - Stukken betreffende het leveren van een bijdrage aan de discussie rond de invoer van vee en vlees uit Mexico., 1970-1972; 1835; 1 omslag
            Oude code: -1.824.52 (72) / BEB-AS-930
          - Stukken betreffende het behandelen van invoertarieven, alsmede het beantwoorden van vragen van de Tweede Kamerleden Vredeling en Ode over een eventuele extra heffing op uit derdewereldlanden in de Europese Economische Gemeenschap (EEG) ingevoerde likeurwijnen en de vraag van het Tweede Kamerlid Pronk, of de minister bereid is de van overheidszijde opgestelde lijst van producten, waarvan de toevoeging aan het door de EEG ingestelde Algemeen Preferentieel Systeem voor ontwikkelingslanden zou kunnen worden overwogen, aan de Kamer te overleggen., 1970-1975; 1836; 1 omslag
            Oude code: -1.883.17 EEGx411.2 / BEB-AS-711
          - Stukken betreffende het verstrekken van instructies aan de Centrale Dienst voor In- en Uitvoer (CDIU) inzake invoer van goederen., 1970-1975; 1837-1840; 4 omslagen
            - Algemeen, 1970 - 1974, 1837
              Oude code: -1.824.525 / BEB-AS-664
            - Elektronische producten uit Japan, 1972 - 1975, 1838
              Oude code: -1.824.525 (520) / BEB-AS-547-573
            - Textielproducten uit Oosterse landen, 1975, 1839
              Oude code: -1.824.525 (5-012) / BEB-AS-547
            - Textielproducten uit Taiwan, 1975, 1840
              Oude code: -1.824.528.37 (529) / BEB-AS-547-573
          - Verslagen van de onderhandelingen tussen de Europese Economische Gemeenschap (EEG) en Marokko, Tunesië en Algerije betreffende de invoer van producten door de EEG-landen., 1973-1974; 1841; 1 omslag
            Oude code: BEB-WA-2868
          - Stukken betreffende het adviseren van het Ministerie van Economische Zaken over de mogelijkheden voor de opvang van een uitgebreide invoercontrole en consequenties van volledige onder vergunningstelling van de invoer voor de werkzaamheden van de Centrale Dienst voor de In- en Uitvoer (CDIU)., 1974; 1842
        - Uitvoer, -1.824.526
          - Stukken betreffende het controleren van de uitvoer van kunstwerken krachtens de In- en Uitvoerwet., 1958-1962; 1843; 1 omslag
            Oude code: BEB-WA-5662
          - Stukken betreffende het behandelen van de kwestie inzake de uitvoer van schoenen naar de Unie van Socialistische Sovjet Republieken (USSR)., 1967-1972; 1844; 1 omslag
            Oude code: -1.824.52 (47+57) / BEB-AS-518
          - Stukken betreffende het leveren van een bijdrage aan de mogelijke verkoop van twee fregatten aan Chili., 1969-1970; 1845; 1 omslag
            Oude code: -1.824.525 (83) / BEB-AS-611
          - Stukken betreffende het uitvoeren van strategische goederen., 1969-1976; 1846-1875; 17 pakken, 12 omslagen en 1 stuk
            - Het verlenen van toestemming tot het uitvoeren van strategische goederen. 1969-1975, 1846-1854
              - Nota aan de minister betreffende de bevoegdheden van het directoraat-generaal ten opzichte van het autonoom beslissen op aanvragen om uitvoervergunningen van wapens, 1970, 1846; 1 stuk
                Oude code: BEB-WA-137
              - Finland, 1971 - 1975, 1847; 1 omslag
                Voor demonstratiedoeleinden.
                Oude code: -1.824.52 (480) / BEB-AS-812
              - Japan, 1970 - 1974, 1848; 1 omslag
                Oude code: -1.824.52 (520) / BEB-AS-544
              - Joegoslavië, 1971 - 1974, 1849; 1 omslag
                Oude code: -1.824.52 (497.1) / BEB-AS-546
              - Maleisië, 1970 - 1975, 1850; 1 omslag
                Oude code: -1.824.52 (595) / BEB-AS-927
              - Pakistan, 1970 - 1974, 1851; 1 omslag
                Oude code: -1.824.52 (549) / BEB-AS-577
              - Tanzania, 1970 - 1972, 1852; 1 omslag
              - Zuid-Afrika, 1969 - 1972, 1853; 1 omslag
              - Zweden, 1971 - 1975, 1854; 1 omslag
                Oude code: -1.824.52 (485) / BEB-AS-812
            - Het adviseren van de minister van Justitie inzake de behandeling van een verzoek van Philips Usfa NV tot het mogen uitvoeren van strategische goederen zonder vergunning, 1970 - 1972, 1855; 1 omslag
            - Het wijzigen van het Uitvoerbesluit Strategische Goederen 1963 (derde, vierde en vijfde wijziging), 1970 - 1973, 1856
              Oude code: -1.824.52
            - Het verlenen van toestemming voor de uitvoer van wapens, munitie, militaire vliegtuigen, oorlogsschepen, gevechtswagens en onderdelen daarvoor, 1970 - 1974, 1857; 1 omslag
              Oude code: -1.824.526 / BEB-AS-664
            - Het verlenen van toestemming tot het uitvoeren van strategische goederen naar North Atlantic Treaty Organisation (NATO)-landen. 1970-1975, 1858-1863
              Alfabetisch geordend.
              - 1970, 1858
                Oude code: BEB-WA-104
              - 1971, 1859
              - 1972, 1860
                Oude code: BEB-WA-105
              - 1973, 1861
              - 1974, 1862
              - 1975, 1863
                Oude code: BEB-WA-183
            - Het verstrekken van informatie aan overheidsinstanties inzake de uitvoer van goederen welke al dan niet vallen onder het Uitvoerbesluit Strategische Goederen, 1970 - 1975, 1864; 1 omslag
            - Verlenen van toestemming tot het uitvoeren van strategische goederen naar Niet-North Atlantic Treaty Organisation (NATO)-landen. 1970-1975, 1865-1873
              - 1970, 1865
                Oude code: BEB-WA-92
                - alfabetisch geordend
              - A - N, 1971, 1866
                Alfabetisch geordend op landnaam.
              - O - Z, 1971, 1867
              - A - P, 1972, 1868
                Oude code: BEB-WA-182
              - R - Z, 1972, 1869
              - 7326 - 7687, 1974, 1870
                Geordend op volgnummer.
                Oude code: BEB-WA-106
              - 7689 - 8046, 1974, 1871
              - 8047 - 8434, 1975, 1872
              - 8436 - 8828, 1975, 1873
            - Het leveren van onderdelen door Philips NV aan het Canadese Samsonproject (militair), 1973, 1874; 1 omslag
              Oude code: -1.824.52(71) / BEB-AS-652
            - Overzichten van uitgevoerde strategische goederen over de jaren 1974 en 1975, 1974 - 1976, 1875
              Oude code: BEB-WA-116
          - Stukken betreffende het informeren van de minister inzake steunmaatregelen in het buitenland in verband met de industriële export., 1970; 1876; 1 omslag
            Oude code: -1.848.811 / BEB-AS-680
          - Verslagen van vergaderingen van de Subcommissie Exportcontrole bij de Coördinating Committee on Multilateral Export Controls (COCOM)., 1970; 1877; 1 omslag
          - Stukken betreffende het behandelen van de kwestie inzake het achterblijven van de Nederlandse export naar het zuidelijk deel van West-Duitsland en over de positie van Baden-Württemberg daarin., 1970-1973; 1878; 1 pak
            Oude code: -1.824.52 (430.1) / BEB-AS-516
          - Stukken betreffende het verstrekken van instructies aan de Centrale Dienst voor In- en Uitvoer (CDIU) inzake de uitvoer naar diverse landen., 1970-1974; 1879; 1 omslag
          - Stukken betreffende het indienen van exceptieaanvragen bij het Coördinating Committee on Multilateral Export Controls (COCOM) voor het uitvoeren van goederen., 1970-1975; 1880-1883; 4 pakken
            - 1970, 1880
              Oude code: BEB-WA-102
            - 1971, 1881
              Oude code: BEB-WA-114
            - 1972, 1882
            - 1973-1975, 1883
          - Stukken betreffende het machtigen van de Centrale Dienst voor In- en Uitvoer (CDIU) tot het verlenen van ontheffingen op het vervoersverbod naar België op grond van het gestelde in artikel 3 van de Beschikking Controle Vervoer Aardolie en Aardolieproducten., 1973; 1884; 1 omslag
            Oude code: -1.824.526;662.75 (493) / BEB-AS-502
          - Stukken betreffende het verstrekken van een instructie aan de Centrale Dienst voor In- en Uitvoer (CDIU) inzake de uitvoer van aardolieproducten in verband met de oliecrisis., 1973-1975; 1885; 1 omslag
            Oude code: -1.824.526:662.75 / BEB-AS-664
          - Stukken betreffende het deelnemen aan en het adviseren van de interdepartementale Werkgroep Werkgelegenheidcreërende Steun aan Ontwikkelingslanden inzake de verdeling van het werkgelegenheidsdepot aan verschillende projecten in ontwikkelingslanden en het bepalen in hoeverre deze projecten een bijdrage leveren aan het stimuleren van de export vanuit Nederland., 1975; 1886; 1 pak
            Oude code: -1.836 / BEB-AS-999
        - Doorvoer, transito, -1.824.527